# 收购一家有车牌资格的公司，合并是计入无形资产，还是商誉

提问人：Tawan 时间：2020-08-14 19:33:06
支付了 10 万元，收购一家有车牌资格的公司，现在是我们全资子公司，该公司账面没有其他资产负债和权益。合并报表怎么体现这 10 万，是计入无形资产，还是商誉呢？
谢谢~
我理解这个车牌是可辨认，未来我们也可以卖或者给公司的车辆上牌，会带来经济利益流入，合并应该从长投调整为无形资产？
不知道我这里理解是否成立？

回答人：chenyiwei
合并报表层面，将购买价格与该公司账面净资产之间的差额计入无形资产，在合理确定的受益年限内摊销即可。